LEONARDO COREIXAS BIASOTTO MIRAPALHETE

Formação Acadêmica

(DATA TÉRMINO - 06/2023) – bacharelado, Ciência da computação (Superior completo) – Universidade Federal Fluminense, UFF

Mestrado em Tecnologias Emergentes com ênfase em Blockchain – Universidade Federal Fluminense, UFF (Em andamento)

Idiomas



Espanhol básico

inglês Intermediário

Histórico Profissional



(01/2022 - 07/2023)

PROVER SOLUÇÕES EM CONSULTORIA

Rio de Janeiro, RJ

Cargo: Desenvolvedor de software dotnet

Principais atividades e responsabilidades:

- Desenvolvedor de software, Full Stack do projeto, responsável pela criação e sustentação do projeto, utilizando principalmente angular no front-end e dotnet no back-end.

MELLOAIT Tecnologia

(01/2022 - Atual)

Rio de Janeiro, RJ

Cargo: Desenvolvedor de software dotnet

Principais atividades e responsabilidades:

- Desenvolvedor de software, Full Stack do projeto, terceirizado para prover tec.

Agência NOVI

(10/2021 - Atual)

São Paulo, SP

Cargo: Desenvolvedor de software

Principais atividades e responsabilidades:

- Desenvolvedor de software, responsável de uma forma geral pela parte back-end do projeto, dando sustentação e trabalhando na criação de novos projetos utilizando frameworks como NestJs e Express entre outros.

ACQUATEC SOLUÇÕES AUTOMOTIVAS

(04/2021 - 12/2021)

Macaé, RJ

Cargo: Desenvolvedor de software

Principais atividades e responsabilidades:

- Desenvolvedor de software, e desenvolvedor fullstack do projeto, responsável por realizar tarefas em qualquer parte do sistema que fosse necessária.

Resumo Profissional



Eu sou o Leonardo, cursando Ciência da Computação pela Universidade Federal Fluminense (UFF). Já trabalhei como fullstack na empresa Acquatec-soluções automotivas e terceirizado como backend na Agência Novi e PeLa Empresa Mello Ait.

Sólido conhecimento em Git, CI/CD, .Net, Angular, NodeJs e MySql e SQL Server entre outros SGDBs. Conhecimento em métodos ágeis (Scrum). Experiência com Azure DevOps, Jira e serviços da AWS como S3, dynamoDB entre outros.

De uma forma geral, sou proativo, tenho facilidade em trabalhar em equipe e aceito feedbacks.

Informações Complementares



Iniciação ciêntifica - ESTUDO DE PROSPECÇÃO DA TECNOLOGIA CARTESI, estudo em parceria com a CARTESI com o foco em entender os fundamentos da blockchain aplicada a CARTESI.

Projeto de extensão - PROJETO EM COLABORAÇÃO COM A CARTESI, Participação em projeto de extensão promovido pela CARTESI, ampliando conhecimentos e contribuindo para iniciativas inovadoras na área.